臺灣高等法院民事裁定
103年度重上字第910號
上  訴  人  陳啟仁  
            陳炳宇  

上列上訴人與被上訴人陳炳宏等二人間請求確認土地所有權不存
在等事件，上訴人對於中華民國104年5月20日本院103年度重上
字第910號第二審判決，提起上訴，本院裁定如下： 
 主  文
上訴駁回。
第三審訴訟費用由上訴人負擔。
    理 由
一、按提起第三審上訴，應於第二審判決送達後20日之不變期間
    內為之。如逾上訴期間或係對於不得上訴之判決而上訴者，
    原第二審法院應以裁定駁回之，民事訴訟法第481條準用第4
    40條、第442條第1項分別定有明文。
二、查本院第二審判決正本係於民國104年6月2日送達上訴人陳
    啟仁、陳炳宇(下分稱其姓名，合稱上訴人二人)，有送達證
    書可稽（見本院卷第318、320頁），則陳啟仁之上訴期間，
    算至104年6月22日即告屆滿。惟陳啟仁遲至110年10月22日
    始具狀上訴（有其民事上訴狀之收狀戳可稽），顯逾上訴不
    變期間，自非合法，應予駁回。另陳炳宇固曾在上訴期間提
    起上訴，但因逾期未繳納第三審裁判費及委任書，經本院於
    104年9月2日裁定駁回其第三審之上訴確定在案，有該裁定
    在卷可按(見本院卷第335頁)，現陳炳宇於110年10月22日再
    為提起第三審上訴，同前所述，亦顯逾上訴不變期間，為不
    合法，應予駁回。至上訴人二人主張其等應與陳平、陳達衡
    依必要共同訴訟人方式處理，故本院第二審判決共同訴訟人
    陳平、陳達衡之提起上訴未確定，而其等得提起上訴云云。
    惟查本院第二審判決經原上訴人陳平、陳達衡提起上訴後，
    業經最高法院106年度台上字第294號判決廢棄發回，本院第
    二審判決因而不存在，上訴人二人據此提起上訴，已有未合
    ，況最高法院判決廢棄時，亦未列上訴人二人為視同上訴人
    ，發回後之本院107年度重上更一字第114號判決，亦未列上
    訴人二人為視同上訴人，嗣經被上訴人陳炳宏、陳道不服提
    起上訴後，最高法院以109年度台上字第3159號裁定駁回上
    訴確定，亦未列上訴人二人為視同被上訴人，則其等此部分
    主張，難認有據，縱上訴人認仍有不服，亦應係對其後確定
    判決及裁定，以其他訴訟程序管道聲明不服，而非對已不存
    在之本院第二審判決或上開已確定之判決，提起上訴，自亦
    屬不合法，應予駁回。
三、據上論結，本件上訴為不合法，爰裁定如主文。
中　　華　　民　　國　　110 　年　　11　　月　　18　　日
              民事第十七庭  
                  審判長法  官  黃雯惠
                        法  官  趙伯雄
                        法  官  華奕超
正本係照原本作成。
如不服本裁定，應於收受送達後10日內向本院提出抗告狀，並應
繳納抗告費新臺幣１千元。
中　　華　　民　　國　　110 　年　　11　　月　　18　　日

                        書記官  劉美垣